臺灣臺北地方法院民事簡易判決
110年度北簡字第15347號
原      告  林敬仁  

被      告  瑜薪企業有限公司


法定代理人  吳自庠  
訴訟代理人  林維信律師
上列當事人間請求給付票款事件，本院於中華民國111年1月11日
言詞辯論終結，本院判決如下︰
    主      文
被告應給付原告新臺幣肆拾萬元，及自民國一百零九年九月三十
日起至清償日止，按週年利率百分之六計算之利息。
訴訟費用新臺幣肆仟參佰元由被告負擔。
本判決得假執行。但被告如以新臺幣肆拾萬元為原告預供擔保，
得免為假執行。
    事實及理由
一、原告主張：原告執有被告所簽發如附表之支票乙張（下稱系
    爭支票），不料屆期提示因存款不足而遭退票，經屢次催討
    仍置之不理，爰依票據法第126條、第133條規定提起本件訴
    訟。並聲明：㈠被告應給付原告新臺幣(下同)40萬元，及自
    民國109年9月30日起至清償日止，按週年利率6%計算之利息
　　。㈡原告願供擔保，請准宣告假執行。
二、被告則以：原告固曾借款40萬元與被告，被告並曾簽發系爭
    支票而交付原告，以作為清償系爭借款之用。然原告亦有委
    託被告進行多筆軟體程式及硬體之開發，包括「椰子自剝殻
    機」、「檳榔荖葉自動清洗篩選機」、「POLO衫修領機」、
    「停車位管控機(IPAEK)、IOS、AndroidAPP」、「UV光強度
    感測控制板」、「輪胎品質數據收集系統」、「自動抽血機
　　」、「高倍數自動追蹤顯微系統」、「智慧鞋墊」、「失智
    老人使用智慧水杯」、「雷射壓克力切割機除臭過濾器」、
　　「復健用肌力動作記錄器」、「藥用電極貼片」、「輕水泥
    板生產自動化設備」、「藍芽5.0人體溫計錄器、中繼器及I
    OS、AndroidAPP」、「代理釩液電池儲能櫃技術支援合作
　　」、「AI辨識軟體」等專案，原告未曾支付任何開發費用，
    嗣被告詢問原告「那筆錢是借我的、還是開發用？」，原告
    答稱：「算開發費…」，亦即，被告簽發系爭支票原係用以
    清償40萬元借款，惟因兩造間合意將40萬元借款轉為開發費
    用，被告已無向原告清償40萬元借款之必要，原告自不得執
    系爭支票向被告要求清償票款。並聲明：㈠原告之訴駁回。㈡
    如受不利判決，願供擔保請准宣告免為假執行。
三、原告主張被告所簽系爭支票，於109年9月30日因存款不足遭
    退票等情，業據其提出系爭支票及退票理由單影本在卷可稽
    （見本院卷第11頁），並為被告所不爭執，原告主張之前揭
    事實，堪信為真實。 
四、原告主張被告應給付原告票款40萬元及利息，則為被告所否
    認，並以前揭情詞置辯。經查：
　㈠按當事人主張有利於己之事實者，就其事實有舉證之責任。
    民事訴訟法第277條前段定有明文。復按票據乃文義證券及
    無因證券，票據上之權利義務悉依票據上所載文義定之，與
    其基礎之原因關係各自獨立，票據上權利之行使不以其原因
    關係存在為前提。執票人行使票據上權利時，就其基礎之原
    因關係確係有效存在不負舉證責任。若票據債務人以自己與
    執票人間所存抗辯之事由對抗執票人，依票據法第13條規定
    觀之固非法所不許，惟仍應先由票據債務人就該抗辯事由負
    舉證之責任(最高法院97年度台簡上字第17號裁判要旨)。再
    按發票人得記載對於票據金額支付利息及其利率，利率未經
    載明時，定為年利六釐，票據法第28條定有明文。依同法14
    4條之規定，前揭規定於支票亦準用之。
　㈡經查，被告對於系爭支票係其所簽發等情並不爭執，則依前
    揭規定，自應負發票人責任。被告雖辯稱：系爭支票原係用
    以清償40萬元借款，惟因兩造間合意將40萬元借款轉為開發
    費用，被告已無向原告清償40萬元借款之必要，原告自不得
    執系爭支票向被告要求清償票款云云，並提出line對話紀錄
    在卷可稽（見本院卷第33頁），惟查，觀諸該兩造於107年5
    月24日之對話紀錄，固有「（被告）我還是再一次請問你那
    筆錢是借我的、還是開發用?」、「（原告）你決定阿」、
    「（原告）算開發費看你怎麼扣」等語，惟原告亦提出被告
    不爭執真正之接續其上之對話內容，「（被告）如果是開發
    費用，我會給一個正式報價單，按照程序完成。」、「（原
    告）那不用了」、「（原告）把我東西還我」、「（原告）
    我自己搞」(見本院卷第117頁)，顯見兩造間並無借款轉為
    開發費用之合意，甚且於107年6月26日，原告表示：「借你
    的錢，幾時還」、「轉眼一年，你沒法結案」、被告回覆：
     「年底前歸還」(見本院卷第117頁)，可知被告對於原告表
    示該筆錢之性質是借款並無反對之表示，揆諸前揭規定，被
    告既未證明系爭支票已因兩造間合意將40萬元借款轉為開發
    費用，則其所辯即不可採。
五、從而，原告依票據之法律關係，請求被告給付原告40萬元，
    及自109年9月30日起起至清償日止，按週年利率6%計算之利
    息，為有理由，應予准許。
六、本件係就民事訴訟法第427條訴訟適用簡易程序所為被告敗
    訴之判決，依同法第389條第1項第3款規定，應依職權宣告
    假執行。被告陳明願供擔保聲請宣告免為假執行，核無不合
    ，爰酌定相當之擔保金額併宣告之。
七、本件事證已臻明確，兩造其餘之攻擊或防禦方法及未經援用
    之證據，經本院斟酌後，認為均不足以影響本判決之結果，
    爰不逐一詳予論駁，併予敘明。　　
八、訴訟費用負擔之依據：民事訴訟法第78條。
中　　華　　民　　國　　111 　年　　1 　　月　　25　　日
　　　　　　　  　       臺北簡易庭　
　　　　　　　　　            法　    官　郭美杏
以上正本係照原本作成。
如不服本判決，應於判決送達後20日內向本院（臺北市○○○路
0 段000 巷0 號）提出上訴狀。（須按他造當事人之人數附繕本
）。如委任律師提起上訴者，應一併繳納上訴審裁判費。
中　　華　　民　　國　　111 　年　　1 　　月　　25　　日
            　　　　　　　　　書　記　官  林玗倩
計　　算　　書
項　　　　目             金　額（新臺幣）     　　備　註
第一審裁判費   　 　　   4,300元
合　　　　計　　　       4,300元
附        表：

編號 發票人 發票日 （民國） 票面金額 (新臺幣) 利息起算日（民國） 支票號碼 1 瑜薪企業有限公司 109年9月30日 40萬元 109年9月30日 JA0000000